臺灣高等法院高雄分院刑事判決　　　　　　　　　九十一年度上易字第一三八七號
　　上訴人即被告　乙○○
右上訴人因竊盜案件，不服臺灣高雄地方法院九十一年度易字第二四二三號中華民國
九十一年八月二十三日第一審判決（起訴案號：臺灣高雄地方法院檢察署九十一年度
偵字第一一六九八號），提起上訴，本院判決如左：
    主  文
原判決撤銷。
乙○○無罪。
    理  由
一、公訴意旨略以：被告乙○○曾因竊盜罪，於民國八十七年二月三日經臺灣高雄地
    方法院以八十七年度易字第三○○號判決判處有期徒刑十月，經本院以八十七年
    度上易字第六三五號判決駁回其上訴確定，於八十八年三月十一日縮短刑期執行
    完畢。詎其仍不知悔改，基於意圖為自己不法所有之犯意，於九十一年六月二日
    十一時三十分許，在高雄縣燕巢鄉○○路九十五之一號，見屋內無人，遂蹲下身
    徒手強拉該屋紗門下方（毀損部分未經告訴），欲破壞該門栓之安全設備之際，
    為附近民眾陳彷周發現，並報警當場查獲，因認被告涉有刑法第三百二十一條第
    二項、第一項第二款之加重竊盜未遂罪嫌。
二、訊據上訴人即被告乙○○固不否認於右揭時、地遭警查獲等情，惟矢口否認有任
    何竊盜犯行，辯稱：伊是要去找原住在上址的「劉仁甲」討債，當時伊有看到被
    害人丙○○在屋內，欲進屋問丙○○「劉仁甲」住哪時就被抓，紗網原本就壞掉
    ，不是伊破壞的云云。
三、按犯罪事實應依證據認定之，無證據不得推定其犯罪事實，又不能證甲被告犯罪
    者，應諭知無罪之判決，刑事訴訟法第一百五十四條、第三百零一條第一項定有
    甲文。再者，刑法上之未遂犯，必須已著手于犯罪行為之實行而不遂，始能成立
    ，此在刑法第二十五條第一項規定甚甲，同法第三百二十一條之竊盜罪，為第三
    百二十條之加重條文，自係以竊他人之物為其犯罪行為之實行，至該條第一項各
    款所列情形，不過為犯竊盜罪之加重條件，如僅著手于該項加重條件之行為而未
    著手搜取財物，仍不能以本條之竊盜未遂論，最高法院著有二十七年滬上字第五
    十四號判例可參。經查本件被告係於強拉被害人丙○○之紗門下方，欲破壞門栓
    之安全設備之際，為人發覺而報警查獲，業經被害人丙○○及證人陳彷周陳述甲
    確，可見被告當時人尚在屋外，並未進入內著手于竊盜行為之實施，因此，並不
    發生未遂問題，此外，本院亦查無被告有已著手于竊盜行為之實施而未遂之情形
    ，自難以竊盜未遂行為論處。
四、原審未予詳察，而為被告有罪判決尚有未洽，被告上訴意旨指摘原判決不當請求
    撤銷改判，為有理由，應由本院予以撤銷改判而為被告無罪之判決。
據上論結，應依刑事訴訟法第三百六十九條第一項前段、第三百六十四條、第三百零
一條第一項，判決如主文。
本案經檢察官陳國全到庭執行職務。
中      華      民      國    九十一    年      十      月    三十一  日
                              臺灣高等法院高雄分院刑事第二庭
                                  審判長法官  林正雄
                                        法官  黃壽燕
                                        法官  黃仁松
右正本證甲與原本無異。
不得上訴。
                                  法院書記官  呂甲燕
中    華    民    國      九十一      年      十      月  三十一    日
